臺灣臺東地方法院刑事判決
111年度簡上字第1號
上  訴  人  
即  被  告  林鑫源


選任辯護人  李容嘉律師(法律扶助)          
上列上訴人因被告毀棄損壞案件，不服本院中華民國110年11月3
0日110年度東簡字第218號第一審刑事簡易判決（偵查案號：110
年度調偵字第230號），提起上訴，本院管轄之第二審合議庭認
不宜以簡易判決處刑，改依通常程序審理，並自為第一審判決如
下：
    主  文
原判決撤銷。
本件公訴不受理。
    理  由
一、聲請簡易判決處刑意旨略以：上訴人即被告林鑫源(下稱被
    告)行經臺東縣○○鎮○道路0號道路旁，因不滿告訴人李煒明
    所有車牌號碼000-0000號自用小客貨車停放路邊，阻擋行走
    路線，竟基於毀損之犯意，於民國110年4月12日10時40分許
    ，持鐵製拔釘器敲打上開車輛之車窗及板金，致令上開車輛
    之前後擋風玻璃、車窗破裂、鈑金凹陷而不堪使用，足生損
    害於告訴人。因認被告涉犯刑法第354條之毀損罪嫌等語。
二、原審認被告犯刑法第354條毀損他人物品罪，並審酌被告與
    告訴人素不相識且無恩怨，竟恣意破壞他人財物，缺乏尊重
    他人財產權之意識，亦造成他人之財產上損害，且迄今未與
    告訴人成立和解並賠償損害，惟念及被告自始坦承犯行，犯
    後態度尚可，兼衡被告於警詢時自陳教育程度國中肄業，無
    業，家庭經濟狀況貧寒，患有弱視，領有重度身心障礙證明
    ，暨其犯罪之動機、目的、告訴人遭毀損物品之價值等一切
    情狀，於110年11月30日以簡易判決判處拘役25日。
三、被告上訴意旨略以：被告與告訴人於110年9月9日達成調解
    ，告訴人承諾不追究被告之刑事責任，惟告訴人卻漏未向原
    審撤回告訴，至原審判決誤認被告未與告訴人和解；被告施
    明，領有重度身心障礙手冊，經濟狀況貧寒，惟仍盡最大努
    力與被害人達成和解，原審量刑顯非妥適，請求廢棄原判決
    ，給予緩刑之諭知。嗣於本院審判程序之言詞辯論階段，主
    張告訴人已撤回告訴，原審仍以簡易判決判處拘役25日，於
    法不合，請求諭知原判決廢棄，本件公訴不受理等語。
四、按告訴乃論之刑事事件於偵查中或第一審法院辯論終結前，
    調解成立，並於調解書上記載當事人同意撤回意旨，經法院
    核定者，視為於調解成立時撤回告訴或自訴，鄉鎮市調解條
    例第28條第2項定有明文。所稱「視為撤回其告訴」，係指
    無庸告訴人再為撤回告訴之表示即生撤回告訴之效力。所謂
    「當事人同意撤回意旨」，並不以向檢察官或法院為之為必
    要，告訴人如已於調解書內明確表示不追究被告刑事責任，
    即屬已明白表示同意撤回告訴，倘該調解書經法院核定，亦
    應視為於調解成立時撤回告訴。又案件起訴之程序違背規定
    者，應諭知不受理之判決，刑事訴訟法第303條第1款定有明
    文。末按告訴乃論之罪於偵查中已經告訴人撤回其告訴者，
    檢察官本即依法應為不起訴處分，檢察官疏未注意而仍提起
    公訴者，即屬刑事訴訟法第303條第1款起訴之程序違背規定
    之情形。
五、次按適用簡易判決處刑之案件，所科之刑以宣告緩刑、得易
    科罰金之有期徒刑及拘役或罰金為限，此觀刑事訴訟法第44
    9條第3項規定甚明。又刑事訴訟法第455條之1第3項規定，
    對於簡易判決之上訴，準用同法第三編第一章及第二章除第
    361條外之規定。是管轄第二審之地方法院合議庭受理簡易
    判決上訴案件，應依通常程序審理。其認案件有刑事訴訟法
    第452條所定第一審應適用通常程序審判而不得適用簡易程
    序審判之情形者，依同法第455條之1第3項準用第369條第2
    項之規定意旨，應撤銷原簡易判決，逕依通常程序為第一審
    判決。　　
六、經查，被告與告訴人於110年9月9日經臺東縣東河鄉調解委
    員會達成調解，調解條件第3項記載「兩造都同意拋棄有關
    本案之其餘民事請求及不追究對方之刑責。」嗣於同年月15
    日經本院核定，有經本院核定後之臺東縣東河鄉調解委員會
    110年刑調字第10號調解書影本在卷可稽(見本院卷第59頁)
    。再檢察官聲請以簡易判決處刑，係於110年11月3日繫屬本
    院(參臺灣臺東地方檢察署110年11月3日東檢熙黃110調偵23
    0字第1109014619號函上所蓋原審法院收文日期章戳)。依前
    開規定及說明，應視為告訴人於調解成立日即110年9月9日
    即撤回告訴，從而檢察官仍聲請對被告逕以簡易判決處刑，
    自屬起訴之程序違背規定。原審未察此情，逕以簡易判決對
    被告科處罪刑，適用法律即有未洽，而無可維持。綜上所述
    ，被告之上訴為有理由，本院應撤銷原簡易判決，依通常程
    序自為第一審判決，而諭知公訴不受理之判決。
據上論斷，應依刑事訴訟法第455條之1第1項、第3項、第452條
、第369條第1項本文、第2項、第364條、第303條第1款，判決如
主文。
本案經檢察官陳金鴻聲請以簡易判決處刑，檢察官林靖蓉到庭執
行職務。
中　　華　　民　　國　　111 　年　　 3　　月　　21　　日
                  刑事第三庭審判長法  官  吳宗航
　　　　　　　　　                法  官  李昆儒
　　　　　　　　　                法  官  陳昱維
以上正本證明與原本無異。
如不服本判決應於收受送達後20日內向本院提出上訴書狀，並應
敘述具體理由；其未敘述上訴理由者，應於上訴期間屆滿後20日
內向本院補提理由書（均須按他造當事人之人數附繕本）。「切
勿逕送上級法院」。告訴人或被害人對於本判決如有不服，請書
具不服之理由狀，請求檢察官上訴者，其上訴期間之計算係以檢
察官收受判決正本之日期為準。
中　　華　　民　　國　　111 　年　　3 　　月　　21　　日
                                   書記官  戴嘉宏